【裁判字號】    98,交聲,1731
【裁判日期】    980804
【裁判案由】    交管條例聲異
【裁判全文】
臺灣板橋地方法院交通法庭裁定        98年度交聲字第1731號
原處分機關  交通部公路總局臺北區監理所
異  議  人  甲○○
上列異議人因不服原處分機關於民國98年6 月11日所為北監營裁
字第裁40-C00000000號違反道路交通管理事件裁決書所為處分，
經聲明異議，本院裁定如下：
    主  文
異議駁回。
    理  由
一、本件聲明異議意旨詳如附件聲明異議狀所載。
二、按「汽車駕駛人，行經有燈光號誌管制之交岔路口闖紅燈者
    ，處新臺幣一千八百元以上五千四百元以下罰鍰」、「汽車
    駕駛人有左列各款所列條款之一者，除依原條款處罰鍰外，
    並予記點：三、有第43條、第53條或第54條情形之一者，各
    記違規點數三點」，道路交通管理處罰條例第53條第1 項、
    第63條第1 項第3 款定有明文。
三、經查：異議人於民國（下同）98年3 月14日15時36分許，騎
    用FCY-780 號重機車，行經臺北縣板橋市○○路160 巷31弄
    口，違規闖越路口之紅燈號誌直行乙情，業據原處分機關於
    移送書中指述綦詳，核與臺北縣政府警察局板橋分局98年6
    月4 日北縣警板交裁字第0980021077號函所述異議人上開違
    規之情節相符，復有「舉發違反道路交通管理事件通知單」
    乙紙，在卷可稽，足堪認定。雖異議人堅稱並未闖越該巷弄
    的紅燈云云，然證人即負責舉發之臺北縣政府警察局板橋分
    局沙崙派出所員警魏家明到庭具結證稱：（庭呈現場地圖及
    照片3 張）紅色箭頭是我的巡邏路線，綠色箭頭是異議人的
    行車路線，粉紅色的圈圈是我攔下異議人時的位置，當時我
    看到異議人闖紅燈的路口就是現場圖標示圖二的位置，我當
    時是在現場圖三位置前30公尺左右看到異議人上開違規經過
    ，所以在圖三位置攔下異議人等語（見本院98年7 月28日訊
    問筆錄第2 頁），按交通警員製單舉發違反道路交通管理處
    罰條例所列之違規行為，係公務員基於職務上權力，依法就
    特定之具體事件所為具公法上效果之單方行政行為，基於公
    務員為公法上行為具有公信力之原則，該行政處分當可被推
    定為真正，本此公信原則，立法者乃賦予行政機關制定違反
    道路交通事件統一裁罰標準及處理細則，使執勤警員得當機
    處分以達其維護交通秩序、安全之行政目的。反之，若謂公
    務員一切行政行為均需預留證據以證其實，則國家行政勢必
    窒礙難行，故於交通警員巡邏或不定點臨檢時，在未裝設自
    動感應攝影器材路段或未隨身攜帶自動感應攝影器材時，無
    法期待執勤警員就一瞬間突發之交通違規行為，於發現後能
    及時攝影取證，事實上僅能仰賴舉發警員親身目視所見為之
    ，別無其他舉證之可能，復查無其他證據顯示舉發交通警員
    有故意構陷之情事，自難以舉發警員無法提出其他證據佐證
    ，即認其所述不可採信，當時警員魏家明係當場目擊異議人
    上開違規全部經過，並立即攔停異議人舉發之，則揆諸上開
    經過情節以觀，舉發警員應無誤判或錯認之虞，是異議人上
    開所辯，自不足採。又異議人到庭時表示當時在現場有罵值
    勤員警，認為員警可能因此懷恨在心，而所謂故舊恩怨關係
    必須能舉出具體事實，在客觀上足使人疑其將為不公平之處
    分，異議人認為與員警有恩怨嫌隙，僅係空言指摘、私自臆
    測，不可採信，是本件舉發員警與異議人並不相識，亦無宿
    怨嫌隙，衡情證人應無甘冒偽證罪刑責風險而設詞構陷異議
    人之理，其對當日所見違規情形於具結後堅證如上，足認其
    確係依自己親自見聞所得而為上開供述，且依其所述目睹與
    攔查過程之客觀狀況，亦應無誤看燈號或車輛之可能。此外
    復查無其他任何事證可認證人上開證述有何瑕疵或與事理相
    違而可認與事實不符之處，本院依直接審理所得心證，認證
    人依自己親自見聞所為之上開證述應與事實相符。則本件異
    議人既未能提出任何關於舉發不實之事證，復查無任何證據
    足資證明執勤員警有何捏造事實違法取締之不法情事，證人
    即員警魏家明本於維護交通秩序、安全職責所為之舉發，自
    應受到合法、正確之認定，而得據以認定異議人上開違規之
    事實，是異議人上開違規行為，事證明確，堪以認定，異議
    人空言辯稱其並未闖紅燈云云，不足採信。綜上所述，本件
    原處分機關以異議人上開違規行為明確，依道路交通管理處
    罰條例第53條第1 項、第63條第1 項第3 款之規定，裁處異
    議人新臺幣（下同）1800元之罰鍰，並記違規點數3 點，應
    無任何違法或不當之處。茲本件異議人不服原處分機關所為
    上開裁決書之處分，聲明異議，而空言指摘云云，揆諸上述
    ，為無理由，應予駁回。
據上論斷，應依道路交通案件處理辦法第19條，裁定如主文。
中    華    民    國    98    年    8     月     4    日
                    交通法庭  法  官  林 晏 鵬
上列正本證明與原本無異。
如不服本裁定，應於裁定送達後五日內敘明抗告理由，向本院提
出抗告狀。
                              書記官  陳 映 孜
中    華    民    國    98    年    8     月    5     日


司法院資訊處製作；財團法人民間司法改革基金會備份。
